臺灣桃園地方法院民事簡易判決
111年度桃簡字第5號
原      告  楊琳    
被      告  戴家寶  
上列當事人間請求侵權行為損害賠償事件，本院於民國111年3月
11日言詞辯論終結，判決如下：
    主      文
被告應給付原告新臺幣壹拾壹萬零伍佰零柒元，及自民國一一○
年五月四日起至清償日止，按週年利率百分之五計算之利息。
原告其餘之訴駁回。
訴訟費用由被告負擔五分之一，餘由原告負擔。
本判決第一項得假執行。
原告其餘假執行之聲請駁回。
    事實及理由
一、原告主張：被告於民國109年6月21日中午12時10分許，無照
    駕駛車牌號碼0000-00號自用小客車（下稱肇事車輛），沿
    宜蘭縣頭城鎮青雲路2段由南向北行駛，本應注意車輛行駛
    須注意車前狀況，並隨時採取必要之安全措施，竟疏未注意
    車前狀況，自後碰撞其同向前方由訴外人郭大添駕駛原告所
    有之車牌號碼0000-00號自用小客車（下稱系爭車輛），致
    系爭車輛復推撞其同向前方由訴外人陳勝朋駕駛之車牌號碼
    000-0000號自用小客車（下稱訴外車輛），系爭車輛因而受
    損（下稱系爭事故），原告因此支出系爭車輛修車費新臺幣
    （下同）56萬2,154元（含零件50萬5,163元、工資5萬6,991
    元），且系爭事故經交通部公路總局臺北區監理所基宜區車
    輛行車事故鑑定會鑑定，認為被告未注意車前狀況，未與前
    車保持隨時可煞停之安全距離追撞前車，為系爭事故之肇事
    原因，而郭大添則無肇事因素，原告並因此支出鑑定費3,00
    0元，是上開損害合計56萬5,154元等語。並聲明：㈠被告應
    給付原告56萬5,154元，及自起訴狀繕本送達之翌日起至清
    償日止，按週年利率5％計算之利息。㈡願供擔保，請准宣告
    假執行。
二、被告則以：就原告請求鑑定費3,000元部分沒有意見，惟原
    告第一次提出超峰汽車實業有限公司（下稱超峰汽車）之估
    價單報價費用為22萬3,598元，事隔多月才提出汎德永業汽
    車股份有限公司（下稱汎德汽車）之報價單，且較前次增加
    很多品項，價格也高出許多，應以第一次超峰汽車之報價單
    為準，並就零件部分予以折舊等語資為抗辯。並聲明：原告
    之訴駁回。
三、經查，原告主張上開之事實，業據提出系爭車輛行車執照、
    現場照片、車損照片、宜蘭縣政府警察局道路交通事故初步
    分析研判表、交通部公路總局臺北區監理所109年9月14日北
    監基宜鑑字第1090258303號函所附之鑑定意見書、汎德汽車
    維修估價單、郵政匯票等影本附卷為證（詳見臺灣苗栗地方
    法院110年度苗簡字第580號卷〈下稱苗簡卷〉第21至51頁），
    且有宜蘭縣政府警察局礁溪分局函送之系爭事故調查卷宗附
    卷可稽（見苗簡卷第64至101頁），經核與其所述相符，且
    為被告所不爭執，堪認原告主張為真。
四、本院之判斷：
  ㈠按故意或過失，不法侵害他人之權利者，負損害賠償責任；
    汽車、機車或其他非依軌道行駛之動力車輛，在使用中加損
    害於他人者，駕駛人應賠償因此所生之損害，民法第184條
    第1項前段、第191條之2定有明文。次按汽車行駛時，駕駛
    人應注意車前狀況及兩車並行之間隔，並隨時採取必要之安
    全措施，道路交通安全規則第94條第3項前段亦有明定。經
    查，本件被告未注意車前狀況及兩車並行之間隔致生系爭事
    故，已如前述，是以，原告主張被告應負損害賠償責任，洵
    屬有據。
  ㈡第按負損害賠償責任者，除法律另有規定或契約另有訂定，
    應回復他方損害發生前之原狀。第1項情形，債權人得請求
    支付回復原狀所必要之費用，以代回復原狀，民法第213條
    第1、3項定有明文。而賠償車輛因毀損所減少之價額，得以
    修復費用為估定之標準，但以必要者為限（如修理材料以新
    品換舊品，應予以折舊），最高法院80年度台上字第2476號
    判決足資參照；至於工資則無折舊問題。又依照行政院所頒
    固定資產耐用年數表及固定資產折舊率規定，非運輸業用客
    車、貨車折舊年限為5年，依照定率遞減折舊率為1000分之3
    69，且其最後一年之折舊額，加歷年折舊累計額，總和不得
    超過該資產成本原額之9/10。查原告主張系爭車輛之修繕費
    為56萬2,154元（含零件50萬5,163元、工資5萬6,991元，均
    為含稅價）等語，並提出汎德汽車之估價單為證（見苗簡卷
    第45至49頁），惟被告辯稱原告第一次提出超峰汽車之估價
    單，維修費用僅為22萬3,598元，應以該次之報價單為準云
    云，查原告提出汎德汽車之估價單，上載修復品項均為系爭
    車輛前後保桿之相關零件及噴漆費用，且為被告所不否認（
    見本院卷第12頁反面），另觀諸卷附之現場照片（見苗簡卷
    第23、79至90頁），可知肇事車輛之車頭嚴重毀損變形，系
    爭車輛遭肇事車輛自後碰撞後復推撞其前方車輛，其受損之
    情形衡情難謂為輕，況汎德汽車為系爭車輛之原廠，就系爭
    車輛之維修應為其專業，其評估修復項目應較一般維修廠更
    仔細精準，故縱維修估價費用較高，亦屬常情。從而，被告
    上開所辯，並不足採，原告所提出汎德汽車之估價單，其修
    復之項目均與系爭事故有關，是應以該份估價單計算修復費
    用。惟零件既係以舊換新，即應計算折舊，而系爭車輛於92
    年7月出廠（見苗簡卷第21頁），迄至本件車禍事故發生時
    之109年6月21日，實際使用已逾5年，是零件折舊後得請求
    之金額應為5萬0,516元（計算式：50萬5,163元×0.1＝5萬0,5
    16元），加計不折舊之工資5萬6,991元，則原告得請求系爭
    車輛之修復費為10萬7,507元（計算式：5萬0,516元＋5萬6,9
    91元＝10萬7,507元）。
  ㈢再按當事人為伸張權利所支出必要費用，如可認為係因他造
    侵權行為所受之損害，即加害行為與損害賠償間有相當因果
    關係者，均非不得向他造請求賠償（最高法院99年度台上字
    第224號判決意旨參照）。經查，本件原告將系爭車輛送請
    交通部公路總局臺北區監理所基宜區車輛行車事故鑑定會鑑
    定，並支出鑑定費用3,000元，有收據1紙在卷可佐（見苗簡
    卷第51頁），而原告此部分支出係用以證明兩造肇事責任，
    應認為其伸張權利所支出之必要費用，且與本件事故有相當
    因果關係，依上開說明，原告此部分之請求，亦屬有據。
  ㈣從而，原告得請求被告給付11萬0,507元（計算式：10萬7,50
      7元＋3,000元＝11萬0,507元）。
五、末按給付無確定期限者，債務人於債權人得請求給付時，經
    其催告而未為給付，自受催告時起，負遲延責任。經債權人
    起訴而送達訴狀與催告有同一之效力；又遲延債務，以支付
    金錢為標的者，債權人得請求依法定利率計算之遲延利息。
    但約定利率較高者，仍從其約定利率；而應付利息之債務，
    其利率未經約定，亦無法律可據者，週年利率為5％，民法第
    229條第2項、第233條第1項、第203條分別定有明文。查本
    件被告須負之侵權行為損害賠償屬未定期限之金錢債務，雙
    方就利率並無約定，亦無其他可據之利率計付規範，揆諸前
    揭規定，原告自得請求被告給付該債務自起訴狀繕本送達之
    翌日即110年5月4日起（見苗簡卷第119頁送達回證）至清償
    日止，按週年利率5％計算之遲延利息。
六、綜上所述，原告依侵權行為之法律關係，請求被告給付11萬
    0,507元，及自110年5月4日起至清償日止，按週年利率5％計
    算之利息，為有理由，應予准許；逾此範圍，為無理由，應
    予駁回。
七、本件原告勝訴部分，係就民事訴訟法第427條訴訟適用簡易
    程序所為被告敗訴判決，依同法第389條第1項第3款規定，
    即應依職權宣告假執行。至於原告陳明願供擔保，請求宣告
    假執行，僅係促請本院為宣告假執行之職權發動，自無庸另
    為准駁之諭知；就原告敗訴部分，既經駁回，假執行之聲請
    即失所附麗，應併予駁回。
八、本件事證已臻明確，兩造其餘主張、陳述及所提證據，經核
    與判決之結果不生影響，爰不逐一論列，併此敘明。
九、訴訟費用負擔之依據：民事訴訟法第79條。
中　　華　　民　　國　　111 　年　　3 　　月　　31　　日
                  桃園簡易庭  法  官  陳容蓉
以上為正本係照原本作成。
如不服本判決，應於送達後20日內，向本院提出上訴狀並表明上
訴理由，如於本判決宣示後送達前提起上訴者，應於判決送達後
20日內補提上訴理由書（須附繕本）。
如委任律師提起上訴者，應一併繳納上訴審裁判費。   
中　　華　　民　　國　　111 　年　　3 　　月　　31　　日
                              書記官  王翰揚